臺灣高等法院刑事判決
109年度交上易字第153號
上  訴  人  
即  被  告  王紹強



上列上訴人即被告因公共危險案件，不服臺灣桃園地方法院108
年度審交易字第617號，中華民國109年1月31日第一審判決（起
訴案號：臺灣桃園地方檢察署108年度偵字第20230號），提起上
訴，本院判決如下：
    主  文
上訴駁回。
    事實及理由
一、本案經本院審理結果，認第一審以上訴人即被告所為，係犯
    刑法第185條之3第1項第1款之駕駛動力交通工具而吐氣所含
    酒精濃度達每公升0.25毫克以上之罪，累犯，判處有期徒刑
    7月，其認事用法及量刑均無不當，應予維持，除證據部分
    增列被告於本院審理時之自白外，其餘均引用如附件第一審
    刑事判決書之記載。
二、被告上訴意旨略以：被告有二未成年子女全賴被告工作養 
    家，前妻因毒品案件現於臺灣桃園女子監獄服刑中，被告 
    若身陷囹圄時，勢必造成家庭破碎，請求緩刑或判有期徒刑
    6月，讓伊能照顧小孩云云。惟：
　㈠依刑法第74條第1項之規定，得宣告緩刑者，以未曾因故意犯
    罪受有期徒刑以上刑之宣告，或前因故意犯罪受有期徒刑以
    上刑之宣告，執行完畢或赦免後，5年以內未曾因故意犯罪
    受有期徒刑以上刑之宣告為要件，故凡在判決前已因故意犯
    罪受有期徒刑以上刑之宣告確定，未執行完畢，或執行完畢
    或赦免後未滿5年，再因故意犯罪而受2年以下有期徒刑，拘
    役或罰金之宣告者，不合於緩刑條件，不得於後案宣告緩刑
    。經查，本件被告前因公共危險案件，經臺灣桃園地方法院
    以105年度壢交簡字第2251號判決判處有期徒刑6月確定，於
    107年4月14日執行完畢出監，有本院被告前案紀錄表1份在
    卷可佐，是被告於本案判決之前，已因故意犯罪受有期徒刑
    以上刑之宣告，執行完畢未滿5年，再因故意犯罪而受2年以
    下有期徒刑之宣告，自不合於緩刑要件。
　㈡按量刑之輕重，係事實審法院得依職權自由裁量之事項，茍
    已斟酌刑法第57條各款所列情狀而未逾越法定刑度，則不得
    遽指為違法；又刑罰之量定屬法院自由裁量之職權行使，但
    仍應審酌刑法第57條所列各款事由及一切情狀，為酌量輕重
    之標準，並非漫無限制，在同一犯罪事實與情節，如別無其
    他加重或減輕之原因，下級法院量定之刑，亦無過重或失輕
    之不當情形，則上級法院對於下級法院之職權行使，原則上
    應予尊重（最高法院72年台上字第6696號判例、85年度台上
    字第2446號判決意旨參照）。原審關於科刑業已說明：被告
    有累犯之加重刑罰事由，且已審酌被告前已有4次酒後駕車
    之公共危險犯行，分別經臺灣桃園地方法院判處有期徒刑3 
    月、3月、4月、6月，竟仍不知自律己行，再次於飲酒後騎
    乘上開普通重型機車行駛於公眾往來之道路，危及道路交通
    安全，且缺乏尊重其他用路人生命、財產安全之觀念，為警
    測得其吐氣所含酒精濃度達每公升0.25毫克以上，所為實不
    足取，兼衡被告之智識程度及生活狀況，暨其犯後自白，態
    度尚可等一切情狀，而量處有期徒刑7月，本院認原審已就
    刑法第57條規定與科刑相關事項在適法範圍內加以裁量，並
    未逾越法定刑範圍或顯然失當、濫用權限之情形，自不得認
    其量刑有何不當，是被告執前詞提起上訴，難認有理由，應
    予駁回。
　㈢從而，被告上訴請求給予緩刑或從輕量刑云云，並無理由，
    應予駁回。
據上論斷，應依刑事訴訟法第368條、第373條，判決如主文。
本案經檢察官洪鈺勛提起公訴，檢察官孟玉梅到庭執行職務。
中　　華　　民　　國　　109 　年　　6 　　月　　17　　日
                  刑事第二十一庭審判長法　官  許宗和
                                      法　官  黃惠敏
                                      法　官  章曉文
以上正本證明與原本無異。
不得上訴。
                                      書記官  陳媖如
中　　華　　民　　國　　109 　年　　6 　　月　　19　　日
附錄本案論罪科刑法條
中華民國刑法第185條之3
駕駛動力交通工具而有下列情形之一者，處2年以下有期徒刑，
得併科20萬元以下罰金：
一、吐氣所含酒精濃度達每公升零點二五毫克或血液中酒精濃度
    達百分之零點零五以上。
二、有前款以外之其他情事足認服用酒類或其他相類之物，致不
    能安全駕駛。
三、服用毒品、麻醉藥品或其他相類之物，致不能安全駕駛。
因而致人於死者，處3年以上10年以下有期徒刑；致重傷者，處1
年以上7年以下有期徒刑。
曾犯本條或陸海空軍刑法第54條之罪，經有罪判決確定或經緩起
訴處分確定，於五年內再犯第1項之罪因而致人於死者，處無期
徒刑或5年以上有期徒刑；致重傷者，處3年以上10年以下有期徒
刑。